# 关于售后代管协议

提问人：田键泯 时间：2019-05-28 11:05:41
@chenyiwei，老师您好，对于 IPO 项目存在售后代管协议的，是否很可能存在舞弊的现象，针对这种情况，
1 、比如在监盘过程，函证过程可以如何加以防范？
2 、另外对于没单独存放管理不确认收入，这种情况实务不就可以人为操作了吗？会不会影响收入跨期的问题，比如将部分收入滞后确认？
我在读计学撮要的时候总觉得这种方式风险很大，对于审计实务来说，望老师帮忙讲解。

回答人：chenyiwei
这种业务确实舞弊风险较高，因此需谨慎处理。首先要确保满足准则指南中规定的确认收入的各项条件，其次要重点关注以下问题：
1 、为何买方愿意采用这种方式，有无合理理由，是否符合行业惯例；
2 、买方是否已付清全款；
3 、相关货物是否单独存放并明确识别，买方是否有权随时检查和盘点；
4 、买方是否已经验收该货物，并明确承认其享有和承担其所有权上的主要风险和报酬，并满足其他转移商品控制权的条件。